臺灣基隆地方法院刑事判決　　　　　　　99年度智易字第11號
公　訴　人　臺灣基隆地方法院檢察署檢察官
被　　　告　許君偉
上列被告因違反商標法案件，經檢察官提起公訴（99年度偵字第
2701號），本院判決如下：
    主  文
許君偉明知係侵害著作財產權之光碟重製物，意圖散布而持有，
處有期徒刑柒月，減為有期徒刑參月又拾伍日，如易科罰金，以
新臺幣壹仟元折算壹日。扣案如附表一至三所示之光碟片合計壹
仟貳佰伍拾片均沒收。
    事  實
一、許君偉明知「XBOX 360」、「XBOX LIVE 」、「XBOX 360“
    X ”Design」、「Microsoft Game Studiosand design」等
    商標圖樣，係美商．微軟公司（下稱微軟公司）向經濟部智
    慧財產局依法申請註冊登記，而取得使用在錄有電腦程式之
    遊戲光碟等商品，現仍於商標專用期間內，未經商標權人之
    同意，不得於同一商品上使用相同之商標圖樣。復明知如附
    表一盜版光碟所示之遊戲係由微軟公司享有著作財產權之電
    腦程式著作、附表一、二盜版光碟其內均有微軟公司創作「
    XBOX360 」軟體遊戲之開發套件「Xbox 360 Development
    Kit 」之電腦程式著作，第三人須取得微軟公司上述開發套
    件程式碼之授權始得開發「XBOX」軟體遊戲（亦即以上開程
    式碼為基礎開發之遊戲軟體有微軟公司享有上開著作權之開
    發套件電腦程式著作），未經微軟公司同意或授權，不得意
    圖散布而持有上開重製他人之著作物（其中附表三所示光碟
    ，經勘驗結果無法讀取，無證據證明有侵害告訴人之著作權
    ）。
二、詎許君偉竟基於意圖販賣而輸入仿冒商標商品及意圖散布侵
    害他人著作財產權之光碟重製物而持有之犯意，於民國95年
    年底與真實姓名年籍不詳之成年男子聯繫輸入仿冒商標商品
    及侵害著作財產權重製物事宜，商妥後該真實姓名不詳男子
    即委由不知情之江錫華以「大陸翰翔物流有限公司」名義，
    自大陸地區將附表一、二所示未經微軟公司授權使用「XBOX
    360 」等仿冒商標及侵害著作財產權之遊戲光碟共計1210片
    、附表三所示未經微軟公司授權使用「XBOX360 」等仿冒商
    標之光碟40片（以上合計1250片）運至香港後，於95年12月
    14日運送至基隆港輸入臺灣地區，而以空白光碟片1 批名義
    （編號：AN/ /95/6315 /0052號）委由不知情之華美報關行
    代為申報進口查驗，以此方式輸入仿冒、盜版遊戲光碟。嗣
    於同年12月15日為財政部基隆關稅局於查驗貨物時，當場查
    扣得附表一至三所示光碟，而悉上情。
三、案經法務部調查局航業調查處報請臺灣基隆地方法院檢察署
    檢察官偵查起訴。
    理  由
一、本件被告所犯係死刑、無期徒刑、最輕本刑為3 年以上有期
    徒刑以外之罪，其於準備程序中就被訴事實為有罪之陳述，
    經法官告知簡式審判程序之旨，並聽取公訴人及被告之意見
    後，本院依刑事訴訟法第273 條之1 第1 項之規定，裁定進
    行簡式審判程序。
二、上揭事實，業據被告許君偉於偵查及本院審理時坦承不諱，
    核與告訴代理人馬蕙蘭於本院指述附表一所示遊戲光碟之著
    作權人為微軟公司、附表一、二所示遊戲光碟其內之開發套
    件「Xbox360 Development Kit 」之電腦程式著作權人為告
    訴人微軟公司，附表一、二所示遊戲光碟均係侵害著作權之
    重製物、附表一至三所示光碟均使用告訴人微軟公司之商標
    等情相符，並有第AN/ /95/6315/0052 號進口報單、裝箱單
    人之資料、基隆關稅局96年度第00000000號處分書、漢全國
    際法律事務所出具之光碟檢驗報告暨仿冒、盜版光碟名冊、
    鑑識報告書等影本（以上見偵查卷第6 至23頁）、告訴人提
    出之扣押光碟中屬微軟公司發行之遊戲軟體及非屬微軟公司
    發行之遊戲軟體一覽表、著作權證明、經濟部智慧財產局商
    標檢索資料、鑑定報告書、微軟公司遊戲之著作權證明資料
    、財團法人資訊工業策進會95年7 月18日函、勘驗光碟結果
    一覽表暨照片（以上附本院卷）及扣案附表一、二所示仿冒
    商標及侵害著作財產權之光碟片共1210片、扣案附表三所示
    仿冒商標之光碟片共40片等在卷可稽。又徵諸被告輸入仿冒
    、盜版光碟多達1250片，且每種同款光碟為5 片至20片之間
    ，衡情顯非供己觀看之用，其販售意圖至為明灼，是被告自
    白與事實相符，足以採信，本件事證明確，被告犯行洵堪認
    定，應依法論科。
三、核被告許君偉所為，係違反商標法第82條之明知為侵害他人
    商標專用權之物而意圖販賣而輸入罪及著作權法第91條之1
    第3 項、第2 項之明知係侵害著作財產權之光碟重製物而意
    圖散布而持有罪。被告以一行為同時犯上開2 罪，為想像競
    合犯，應從一重論以著作權法第91條之1 第3 項、第2 項之
    明知係侵害著作財產權之光碟重製物而意圖散布而持有罪。
    公訴人雖未就被告侵害告訴人微軟公司著作權部分之犯罪事
    實起訴，然此部分與前揭論罪科刑部分，為同一案件，本院
    自應併與審理。爰審酌被告不思循正當途徑獲取所需，意圖
    販賣而輸入仿冒、盜版光碟後而持有，嚴重侵害他人享有之
    智慧財產權，並破壞我國保護智慧財產權之國際形象，且輸
    入之仿冒、盜版光碟片數量甚多，迄未與告訴人等達成民事
    和解，實值非難，兼衡其犯後坦承犯行等一切情狀，量處如
    主文所示之刑。末查，被告犯罪時間係在中華民國96年罪犯
    減刑條例所定減刑基準點（96年4 月24日）之前，合於該條
    例所定減刑規定之適用，應依該條例第2 條第1 項第3 款之
    規定，減其刑為有期徒刑3 月15日，並諭知易科罰金之折算
    標準。扣案如附表一、二所示之盜版遊戲光碟片共計1210片
    ，並為仿冒商標之商品，雖著作權法及商標法均有沒收之規
    定，然被告所犯上開2 罪間因有想像競合關係而從一重之著
    作權法處斷，應依著作權法第98條之規定宣告沒收。扣案附
    表三所示之光碟片共計40片，為仿冒商標之商品，應依商標
    法第83規定沒收。
據上論斷，應依刑事訴訟法第273 條之1 第1 項、第299 條第1
項前段，著作權法第91條之1 第2 項、第3 項、第98條，商標法
第82條、第83條，刑法第11條前段、第55條、第41條第1 項前段
，中華民國九十六年罪犯減刑條例第2 條第1 項第3 款、第7 條
、第9 條，判決如主文。
本案經檢察官張長樹到庭執行職務。
中    華    民    國    100   年    12    月    26    日
                  刑事第三庭  法  官  黃梅淑
以上正本證明與原本無異。
如不服本判決應於收受送達後10日內向本院提出上訴書狀，並應
敘述具體理由；其未敘述上訴理由者，應於上訴期間屆滿後20日
內向本院補提理由書( 均須按他造當事人之人數附繕本) 「切勿
逕送上級法院」。
中    華    民    國    100   年    12    月    26    日
                              書記官  丁妍君
附錄本案論罪科刑法條全文：
著作權法第91條之1
擅自以移轉所有權之方法散布著作原件或其重製物而侵害他人之
著作財產權者，處3年以下有期徒刑、拘役，或科或併科新臺幣5
0萬元以下罰金。
明知係侵害著作財產權之重製物而散布或意圖散布而公開陳列或
持有者，處3年以下有期徒刑，得併科新臺幣7萬元以上75萬元以
下罰金。
犯前項之罪，其重製物為光碟者，處6月以上3年以下有期徒刑，
得併科新臺幣20萬元以上2百萬元以下罰金。但違反第87條第4款
規定輸入之光碟，不在此限。
犯前二項之罪，經供出其物品來源，因而破獲者，得減輕其刑。
商標法第82條
明知為前條商品而販賣、意圖販賣而陳列、輸出或輸入者，處1
年以下有期徒刑、拘役或科或併科新臺幣5萬元以下罰金。